# 新租赁准则后续计量用哪个明细科目

提问人：ecoknight 时间：2023-06-25 14:51:49
各位老师：
老准则下，借方是管理费用–租赁费、销售费用–租赁费
请问新准则下，使用权资产折旧摊销费是进哪个明细科目呢？是进管理费用–租赁费还是进管理费用–折旧摊销费以保持和累计折旧的勾稽关系？
谢谢各位老师！！

回答人：chenyiwei
目前实务中一般是在相关成本费用类科目下设置“使用权资产折旧”明细科目。原有的“租赁费”明细科目仅用于核算直接计入成本费用的租赁费，如简化处理的短期租赁和低价值资产租赁的租金、未列入租赁负债的可变租金等。